臺灣臺中地方法院民事裁定　　　　　　100年度家聲再字第1號
聲　請　人　梁孝治
相　對　人　張森妹
上列相對人聲請對聲請人核發保護令事件，聲請人對於本院民國
100年3月29日100年度司暫家護字第306號確定裁定聲請再審，本
院裁定如下：
    主  文
聲請駁回。
聲請程序費用由聲請人負擔。
    理  由
一、本件聲請意旨略以：聲請人居住於臺中市潭子區興豐山莊11
    8號，惟本院核發之100年度司暫家護字第306 號民事暫時保
    護令送達給聲請人時，卻送達至相對人之住所，致聲請人根
    本無從得知本院核發上開保護令之情事，而無法在法定期間
    提出抗告。另聲請人與相對人係已結婚數十年之老夫老妻，
    聲請人約於6 年前罹患大腸惡性腫瘤，於住院接受手術期間
    ，相對人突然不告而別、去向不明，直至今年春節前始又返
    家，6 年多未曾見面，聲請人滿懷興奮心情歡迎相對人，理
    所當然想加以擁抱，未料反遭相對人攻擊，當場昏倒在地，
    相對人更利用聲請人昏倒無法反擊之際，咬傷聲請人左手，
    致血流滿地，聲請人慮及兩造數十年夫妻情誼，而忍痛未對
    相對人提出告訴。又聲請人乃中度肢體障礙者，連走路都可
    能跌倒，加上年近70，必須使用拐杖行走，還曾因高血壓導
    致中風住院，健康欠佳，已來日無多，隨時都可能回歸天國
    ，係自身難保之老人家，如何對身體健康、行動自如的相對
    人施以暴力行為，爰依法提起再審，請請重新詳細調查事實
    ，再審駁回相對人之保護令等語。
二、按家庭暴力防治法第19條第2 項規定：「保護令之程式，除
    本章別有規定外，準用非訟事件法有關規定。非訟事件法未
    規定者，準用民事訴家庭暴力防治法第16條訟法有關規定。
    」，家庭暴力防治法及非訟事件法就再審既無規定，依上開
    規定，保護令事件裁定自得準用民事訴訟法第507 條規定，
    對之聲請再審（最高法院90年度第13次民事庭會議決議意旨
    參照）。準此，依家庭暴力防治法核發之保護令，亦得成為
    再審之客體，應許當事人對之聲請再審，合先敘明。
三、次按聲請人於聲請通常保護令前聲請暫時保護令或緊急保護
    令，其經法院准許核發者，視為已有通常保護令之聲請；暫
    時保護令、緊急保護令自核發時起生效，於聲請人撤回通常
    保護令之聲請、法院審理終結核發通常保護令或駁回聲請時
    失其效力，家庭暴力防治法第16條第5項、第6項亦有明定。
    查本件相對人主張聲請人為其配偶，聲請人於民國100年2月
    17日上午10時許，在臺中市潭子區聚興村興豐山莊113 號相
    對人住處，擅自取走相對人之行動電話及前揭住處鐵門遙控
    器，相對人上前理論，聲請人竟出手掐住其頸部，並恫稱要
    讓相對人死等語，嗣相對人趁機逃開，又遭聲請人掐住頸部
    將其壓制在地，相對人隨即將聲請人之手扳開，豈料聲請人
    即以手捏住相對人鼻子，致相對人受有頸挫傷、背挫傷等傷
    害，對於相對人實施身體上及精神上之不法侵害行為，已發
    生家庭暴力事件；且之前聲請人亦曾因行房問題，動手掐相
    對人頸部，並恫稱要讓相對人死等語，相對人有繼續遭受聲
    請人實施不法侵害行為之虞，而聲請本院核發民事暫時保護
    令，經本院認相對人所提出之證據，已足以釋明其所主張之
    事實，而於100年3月29日，核發家庭暴力防治法第14條第 1
    項第1、2款內容之民事暫時保護令等情，有本院100 年度司
    暫家護字第306號民事暫時保護令1份在卷可稽。本院核發上
    開民事暫時保護令後，依前揭規定，視為相對人已有通常保
    護令之聲請，經本院審理後，再於100年5月17日核發與前揭
    民事暫時保護令內容相符之100年度家護字第424號民事通常
    保護令等情，有該保護令1 份在卷足參，並經本院依職權調
    取上開卷宗查閱屬實。是以本院既已核發通常保護令，則揆
    諸前揭規定，本院前所核發之100年度司暫家護字第306號民
    事暫時保護令已失其效力，茲聲請人聲請再審之客體已不存
    在，則其對已失其效力之暫時保護令（民事裁定）提起再審
    ，自非合法。
三、據上論結，本件再審之聲請為不合法，依民事訴訟法第 507
    條、第502條第1項、第95條、第78條，裁定如主文。
中    華    民    國    100    年    6    月    30    日
                  家事法庭    法  官  郭妙俐
以上正本證明與原本無異。
如對本裁定抗告須於裁定送達後10日內向本院提出抗告狀（需附
繕本）。
中    華    民    國    100    年    6    月    30    日
                              書記官